# 关于综合性项目政府补助

提问人：刮刮奶奶油油 时间：2022-02-18 13:05:46
请教陈版：
公司有一个综合性项目政府补助，假设政府补助金额共 500 万，文件中明确说明其中 100 万用于购置设备，先拨付50%，剩余50%等科研项目完成验收后拨付。但是拨付的 250 万元中，无法区分哪部分是与资产相关的，哪部分是与收益相关的，该如何处理呢？本来是打算假设与资产相关的 100 万先拨付，但是因为公司目前在IPO，又没有找到相关案例，所以想请教一下，这样的情况到底该如何处理。

回答人：chenyiwei
理论上应采用系统、合理的方式确定所收到的政府补助与作为补助对象的支出之间的对应关系。如果确实无法合理确定的，则可以基于谨慎原则，假设与资产相关的 100 万先拨付。
即，没有明确规定，但可以基于谨慎原则考虑接受这种处理。
另外需要关注的是：一旦明确了这一原则，则应一贯地运用于所有同类或类似交易或事项的处理。